臺灣桃園地方法院刑事判決
110年度簡上字第136號
上  訴  人  
即  被  告  黃奎欽


選任辯護人  白丞堯律師
上列上訴人即被告因偽造文書等案件，不服本院109年度審簡字
第528號，中華民國109年12月16日第一審刑事簡易判決（起訴案
號：108年度偵字第30739號），提起上訴，本院管轄之第二審合
議庭判決如下：
　　主      文
上訴駁回。
    事實及理由
一、本案經本院合議庭審理結果，認為第一審刑事簡易判決以被
    告黃奎欽犯刑法第216條、第210條之行使偽造私文書罪、刑
    法第339條第2項之詐欺得利罪、修正前稅捐稽徵法第41條之
    逃漏稅捐罪，判處有期徒刑六月，如易科罰金，以新臺幣(
    下同)1,000元折算一日，核其認事、用法均無違誤。被告行
    為後，稅捐稽徵法第41條已於民國110年12月17日修正公布
    ，並於同年12月19日施行，原審雖未敘及此新舊法比較，然
    修正後之規定係刪除拘役之處罰主刑及選科罰金刑，且就併
    科罰金刑部分已較修正前提高，修正後之規定對被告並無較
    為有利，依刑法第2條第1項前段規定，本應適用修正前即原
    審適用之稅捐稽徵法第41條，是原判決應予維持，除引用第
    一審刑事簡易判決所記載之犯罪事實、證據及理由(如附件)
    外，另就證據部分補充被告於本院準備程序及審理時所為之
    自白(見簡上卷第125頁、179頁)。
二、被告上訴意旨略以：近幾個月以來，我已經按時向財政部關
    務署臺北關分期補稅，希望法院能夠再判輕一點，讓我可以
    少繳易科罰金的錢，然後用這些錢去跟臺北關補稅等語(見
    簡上卷第125頁)；辯護人亦為被告陳稱：被告始終坦承犯行
    ，對於所犯深感懊悔，並積極向臺北關補稅。被告目前已完
    成部分原審判決書附表編號之補稅，而且臺北關也同意被告
    於本案中得以逐筆繳納。被告從111年1月至4月間，包含本
    案及另案部分已繳納超過10萬元之稅款，請鈞院審酌被告犯
    後態度良好，也有積極補稅之事實，予以從輕量刑等語(見
    簡上卷第180頁)。
三、按法官於有罪判決如何量處罪刑，為實體法賦予審理法官裁
    量之刑罰權事項，法官行使此項裁量權，自得依據個案情節
    ，參酌刑法第57條所定各款犯罪情狀之規定，於法定刑度內
    量處被告罪刑；除有逾越該罪法定刑或法定要件，或未能符
    合法規範體系及目的，或未遵守一般經驗及論理法則，或顯
    然逾越裁量，或濫用裁量等違法情事之外，自不得任意指摘
    其量刑違法(最高法院80年台非字第473號判例、75年台上字
    第7033號判例、72年台上字第6696號判例、72年台上字第36
    47號判例意旨可資參照)，職是，法官量刑如非有上揭明顯
    違法之情事，自不得擅加指摘其違法或不當。原審既於事實
    及理由欄三、㈥載敘其量刑之理由(見簡上卷第12頁)，經核
    已斟酌刑法第57條各款所列情狀，且在法定刑度之內，於法
    並無不合，是原判決並無違法或不當。被告及辯護人雖陳稱
    ：本案已積極向臺北關補稅，希望能予以減輕其刑云云，固
    提出海關進口貨物稅費繳納證(補稅)影本為其論據(見簡上
    卷第113頁、129頁、183頁)，然而，被告補繳逃漏之營業稅
    、關稅，僅係完成原應履行之納稅義務，尚非犯罪後之彌補
    行為，乃屬當然之理，並無邀寬減其刑之情，尚難以此認為
    原審所處之刑度有何不妥之處。從而，原審認事用法既無違
    誤，量刑亦屬妥適，自應予維持，被告之上訴即無理由，應
    予駁回。
據上論斷，應依刑事訴訟法第455條之1第1項、第3項、第368條
、第373條，判決如主文。
本案經檢察官董諭提起公訴，檢察官周彤芬到庭執行職務。
中　　華　　民　　國　　111 　年　　5 　　月　　12　　日
                  刑事第十五庭  審判長法  官  林龍輝
                                      法  官  郭于嘉
                                      法  官  吳軍良
以上正本證明與原本無異。
不得上訴。
      　　　　　　　　　　　　　　　  書記官　魏妙軒
中　　華　　民　　國　　111 　年　　5 　　月　　12　　日
附錄本案論罪科刑法條全文：
刑法第210條
  偽造、變造私文書，足以生損害於公眾或他人者，處五年以下
  有期徒刑。
刑法第216條
  行使第二百一十條至第二百一十五條之文書者，依偽造、變造
  文書或登載不實事項或使登載不實事項之規定處斷。
刑法第339條
Ⅰ意圖為自己或第三人不法之所有，以詐術使人將本人或第三人
  之物交付者，處五年以下有期徒刑、拘役或科或併科五十萬元
  以下罰金。
Ⅱ以前項方法得財產上不法之利益或使第三人得之者，亦同。
Ⅲ前二項之未遂犯罰之。
修正前稅捐稽徵法第41條
  納稅義務人以詐術或其他不正當方法逃漏稅捐者，處五年以下
  有期徒刑、拘役或科或併科新臺幣六萬元以下罰金。
附件：臺灣桃園地方法院109年度審簡字第528號刑事簡易判決。